【裁判字號】    90,訴,497
【裁判日期】    900821
【裁判案由】    毒品危害防制條例
【裁判全文】
台灣台中地方法院刑事判決                            九十年度訴字第四九七號
    公  訴  人  台灣台中地方法院檢察署檢察官
    被      告  甲○○
右列被告因毒品危害防治條例案件，經檢察官提起公訴（九十年度毒偵字第499號）
，本院判決如左：
    主      文
甲○○施用第一級毒品，累犯，處有期徒刑壹年。又施用第二級毒品，累犯，處有期
徒刑拾月。應執行有期徒刑壹年陸月。
    事實
一、甲○○前曾於民國八十年間因傷害致死案件，經台灣高等法院台中分院於八十一
    年三月二十七日以八十一年度上訴字第一一五號判處有期徒刑三年二月確定，又
    於八十一年間因賭博案件，經台灣台中地方法院於八十一年五月七日以八十一年
    度易字第二四一號判處有期徒刑六月確定，而定應執行刑為有期徒刑三年六月，
    且另於八十三年間因竊盜案件，經台灣台中地方法院於八十三年十月十八日以八
    十三年度訴字第一九五七號判處有期徒刑七月，而於八十五年十二月十七日執行
    完畢。其後復於八十八年間因施用毒品案件，經台灣台中地方法院裁定送觀察、
    勒戒後，認無繼續施用毒品之傾向，由檢察官於八十八年九月十八日以八十八年
    度毒偵字第六八０號處分不起訴，並於八十八年九月二十七日確定在案。又因施
    用毒品案件再經台灣台中地方法院以八十九年度毒聲字第一三二七號裁定將甲○
    ○送台灣台中看守所觀察、勒戒之結果，認甲○○有繼續施用毒品之傾向，而由
    檢察官聲請同院以八十九年度毒聲字第一六一二號裁定令入戒治處所施以強制戒
    治，嗣經裁定停止強制戒治所餘期間付保護管束。詎甲○○不知悔改，猶於保護
    管束期間內之89年12月13日前4日某時在不詳之處所，施用第一級毒品海洛因及
    第二級毒品安非他命各一次，經台灣台中地方法院檢察署於89年12月13日定期採
    尿送驗，發覺其尿液呈甲基安非他命陽性反應及嗎啡陽性反應。
二、案經台灣台中地方法院檢察署檢察官簽分偵查起訴。
    理  由
一、訊據被告甲○○堅決否認上開犯罪事實，辯稱其未施用毒品，且稱可能是其在該
    時期曾到中國醫藥學院住院治療，服用該醫院所開之藥物而尿液中有甲基安非他
    命及嗎啡陽性反應云云。然查被告於89年12月13日經採尿送驗結果，呈甲基安非
    他命陽性反應及嗎啡陽性反應，此有台灣尖端先進生技醫藥股份有限公司濫用藥
    物檢驗中心之檢測報告一份附於偵查卷可稽，又經本院函中國醫藥學院附設醫院
    ，查被告於該時期住院治療所服用之藥物所排出之尿液是否會有上開反應，該醫
    院檢送被告之病歷並覆稱被告所服用之藥物後所排之尿液不會有上開反應，此有
    該醫院90年5月12日院歷字第90051145號函及所附之被告病歷與曾旭平醫師出具
    之用箋影本附卷可參，是被告辯稱係服用藥物之後而有上開反應，乃屬不實，而
    其若未施用海洛因及安非他命，所排放之尿液當無上開反應，是被告應有於採尿
    日期前四日內某時在某處施用安非他命及嗎啡之行為，足堪認定。另被告前因施
    用毒品案件，經台灣台中地方法院裁定送觀察、勒戒後，因認無繼續施用毒品之
    傾向，由檢察官於八十八年九月十八日以八十八毒偵字第六八０號處分不起訴確
    定，又因施用毒品案件經同院以八十九年度毒聲字第一三二七號裁定送台灣台中
    看守所觀察、勒戒後，認有繼續施用毒品之傾向，而由檢察官聲請同院以八十九
    年度毒聲字第一六一二號裁定令入戒治處所施以強制戒治，嗣經裁定停止強制戒
    治所餘期間付保護管束，此有台灣高等法院被告全國前案紀錄表及台灣台中地方
    法院檢察署刑案資料查註紀錄表附卷可參，是被告三犯毒品危害防治條例第十條
    之罪，事證明確，犯行堪以認定。
二、核被告甲○○所為，係犯毒品危害防制條例第十條第一項之施用第一級毒品海洛
    因罪及同條第二項之施用第二級毒品安非他命罪。其施用前持有第一級、第二級
    毒品之低度行為，分別為其施用第一級、第二級毒品之高度行為所吸收，均不另
    論罪。被告所犯上開二罪之間，犯意各別，行為互殊，應予分論併罰。被告甲○
    ○前曾因傷害致死案件，經台灣高等法院台中分院於八十一年三月二十七日以八
    十一年度上訴字第一一五號判處有期徒刑三年二月確定，又因賭博案件，經台灣
    台中地方法院於八十一年五月七日以八十一年度易字第二四一號判處有期徒刑六
    月確定，而定應執行刑為有期徒刑三年六月，且另因竊盜案件，經同院於八十三
    年十月十八日以八十三年度訴字第一九五七號判處有期徒刑七月，而於八十五年
    十二月十七日執行完畢，有台灣台中地方法院檢察署刑案資料查註紀錄表及台灣
    高等法院被告全國前案紀錄表在卷可憑，其於五年以內再犯本件有期徒刑以上之
    罪，為累犯，所犯上開二罪均應依刑法第四十七條之規定，加重其刑。爰審酌被
    告犯罪之動機、目的、手段、所生之危害及其品行、智識程度與犯罪後之態度等
    一切情狀，就所犯各罪分別量處如主文所示之刑，並定其應執行之刑。
據上論斷，應依刑事訴訟法第二百九十九條第一項前段，毒品危害防制條例第十條第
一項、第二項、第二十條第三項前段，刑法第十一條前段、第四十七條、第五十一條
第五款，判決如主文。
中      華      民      國      九 十    年     八    月    二 十 一   日
                                       法  官    李添興
右正本證明與原本無異。
如不服本判決，應於判決送達後十日內向本院提出上訴狀，上訴於臺灣高等法院臺中
分院( 須附繕本 )。
                                       書記官
中    華    民    國      九十      年       八      月     三十一    日


司法院資訊處製作；財團法人民間司法改革基金會備份。
